---
title: "reporte"
author: "Sebastián Alcívar"
date: "2 de agosto de 2015"
output: html_document
---
##Regresión lineal multiple

###Introducción
Se realizará un modelo de regresión lineal multiple usando los datos población1 y población3 usando las variables disponibles en las tablas.

###Lectura de los datos

```{r}
library(readxl)
poblacion1 <- read_excel("poblacion1.xlsx",col_names = TRUE, na="")
poblacion2 <- read_excel("poblacion2.xlsx",col_names = TRUE, na="")
```

Y se unirá la información en una sola tabla, con los siguientes datos

```{r, echo=FALSE}
library(DT)
poblacion21<-poblacion2
poblacion21 <- rbind(poblacion21,data.frame(identificador=1024,part.almz.escl=NA, var.ingresos=NA,tasa.crimen=NA,var.tasa.crimen=NA,region=NA,serv.bas.compl=NA))
poblacion21 <- rbind(poblacion21,data.frame(identificador=1025,part.almz.escl=NA, var.ingresos=NA,tasa.crimen=NA,var.tasa.crimen=NA,region=NA,serv.bas.compl=NA))
poblacion21 <- rbind(poblacion21,data.frame(identificador=1030,part.almz.escl=NA, var.ingresos=NA,tasa.crimen=NA,var.tasa.crimen=NA,region=NA,serv.bas.compl=NA))
poblacion21 <- rbind(poblacion21,data.frame(identificador=1043,part.almz.escl=NA, var.ingresos=NA,tasa.crimen=NA,var.tasa.crimen=NA,region=NA,serv.bas.compl=NA))
poblacion <- merge(poblacion1,poblacion21)
datatable(poblacion)
```

###Modelo

Se ralizará el modelo de regresión lineal multiple.

Ajustando el modelo `r names(poblacion)[2]` en función de `r names(poblacion)[3]`, `r names(poblacion)[4]`, `r names(poblacion)[5]`, `r names(poblacion)[6]`, `r names(poblacion)[7]`, `r names(poblacion)[8]`, `r names(poblacion)[9]`, `r names(poblacion)[10]`. Usaremos la función `lm()` obteniendo el siguiente resultado:

```{r,echo=TRUE,eval=TRUE}
clase <- lapply(poblacion, class)
reg_num<-poblacion[,clase=="numeric"]
regresores <- reg_num[,-1]
regresion<-lm(poblacion~.,regresores)
summary(regresion)
```

Ahora debemos seleccionar los regresores significativos y realizar nuevamente el modelo usando únicamente esas variables


```{r,echo=TRUE,eval=TRUE}
reg<-step(regresion,direction="backward")
summary(reg)
```

Y obtenemos que el modelo de regresión lineal múltiple que
mejor se ajusta a nuestros datos es el siguiente:

$$ \hat{`r substring(names(poblacion)[2],1,2)`} =`r reg$coefficients[1]` 
`r reg$coefficients[2]`  \hat{`r substring(names(poblacion)[7],1,2)`} $$

### Interpretación

El modelo solo depende de un regresor y su interpretación es

__Interpretación modelo:__ _Por cada unidad que se aumenta en `r names(poblacion)[7]`,  `r names(poblacion)[2]` `r tex <-"aumenta"; if(reg$coefficients[2]<0) (tex<-"disminuye");tex` en promedio `r abs(reg$coefficients[2])`_

__Interpretación $R^2$:__ _El modelo de regresión lineal obtenido explica el `r paste(100*summary(reg)$r.squared,"%")` de la variabilidad total._

### Pruebas de hipótesis

__Para el intercepto__ 

Commo  $t= `r summary(reg)$coefficients[1,3]`$ es `r tex<-"menor"; if(summary(reg)$coefficients[1,3]>qt(0.975 , df =nrow(poblacion)-6)) tex<-"mayor"; tex` que  $t_{`r (nrow(poblacion)-6)`}(\frac{\alpha}{2})= `r qt(0.975 , df =nrow(poblacion)-6)`$ `r tex<-" no rechazo"; if(summary(reg)$coefficients[1,3]>qt(0.975 , df =nrow(poblacion)-6)) tex<-" rechazo"; tex` $H_0:$ intercepto $= 0$.

__Para el coeficiente de tasa.crimen__ 

Como  $|t|=|`r summary(reg)$coefficients[2,3]`|$ es `r tex<-"menor"; if(abs(summary(reg)$coefficients[2,3])>qt(0.975 , df =nrow(poblacion)-6)) tex<-"mayor"; tex` que $t_{`r (nrow(poblacion)-6)`}(\frac{\alpha}{2})= `r qt(0.975 , df =nrow(poblacion)-6)`$ `r tex<-" no rechazo"; if(abs(summary(reg)$coefficients[1,3])>qt(0.975 , df =nrow(poblacion)-6)) tex<-" rechazo"; tex` $H_0:`r substring(names(poblacion)[7],1,2)` =0$.

### Análisis de varianza

Realizando la tabla __ANOVA__ tenemos los siguientes resultados:

```{r,echo=TRUE,eval=TRUE}
t_anova <- aov(reg)
summary(t_anova)
```

Como $F=`r summary(t_anova)[[1]][1,4]`$ es `r tex<-"menor"; if(summary(t_anova)[[1]][1,4]>qf(0.95,1,(nrow(poblacion)-6))) tex<-"mayor"; tex` que $F_{1,`r (nrow(poblacion)-6)`}(\frac{\alpha}{2})= `r qf(0.95,1,(nrow(poblacion)-6))`$ la regresión
`r tex<-"no es significativa"; if(summary(t_anova)[[1]][1,4]>qf(0.95,1,(nrow(poblacion)-6))) tex<-"es significativa"; tex`

### Intervalos de confianza


```{r,echo=TRUE,eval=TRUE}
confint(reg,level=0.95)
```

### Gráficos residuales

```{r}
p<-merge(poblacion1,poblacion2)
residuo <- reg[["residuals"]]
prediccion <- reg[["fitted.values"]]
data <- data.frame(poblacion=p[,"poblacion"],tasa.crimen=p[,"tasa.crimen"], prediccion,residuo)
datatable(data,filter="top", options = list(searching = TRUE,  
pageLength = 5, lengthMenu = c(5, 10, 15)))

```

```{r, fig.align="center",fig.width=5,fig.height=4}
hist(residuo,15)
#Tiene cierta tendencia normal con media cero
mean(residuo)
#la media de los residuos es prácticamente cero, por lo que no viola las hipotesis de normalidad
qqnorm(residuo)
qqline(residuo,col="red")
#presenta linealidad y se puede considerar adecuado

plot(residuo,prediccion)
plot(residuo,data[,"tasa.crimen"])
#Al parecer los datos si se encuentran dentro de una franja en ambos casos, por lo que no se
#evidencia alguna violación de las hipotesis

plot(data[,"poblacion"],data[,"tasa.crimen"])
#Se observa una tendencia lineal prácticamente horizontal como lo muestra su coeficiente de
#regresion bastante cercano a cero

plot(residuo,data[,"poblacion"])
```

###Conclusiones
El modelo de regresión lineal comenzaba estimando con 6 regresores, después de los análisis correspondientes se determinó que sólo es significativo un solo regresor que es el `r names(poblacion)[7] ` y determinando el modelo antes mencionado. Entonces puede decirse que la `r names(poblacion)[2] ` depende linealmente de `r names(poblacion)[7] `.